【裁判字號】    90,易,515
【裁判日期】    901030
【裁判案由】    竊盜等
【裁判全文】
臺灣苗栗地方法院刑事判決                            九十年度易字第五一五號
    公  訴  人  臺灣苗栗地方法院檢察署檢察官
    被      告  乙○○
                戊○○
                丁○○○
右列被告因竊盜等案件，經檢察官提起公訴（九十年度偵字第二二六一、二四三八號
），本院判決如左：
    主  文
乙○○共同連續帶兇器竊盜，處有期徒刑壹年貳月。扣案之尼龍繩壹條、黑色塑膠
袋、布質手套、蚊香各壹個及活動板手、梅花板手、開口板手、老虎鉗、平口鉗、十
字起子各壹支均沒收。
戊○○共同連續帶兇器竊盜，累犯，處有期徒刑壹年肆月。扣案之尼龍繩壹條、黑
色塑膠袋、布質手套、蚊香各壹個及活動板手、梅花板手、開口板手、老虎鉗、平口
鉗、十字起子各壹支均沒收。
丁○○○故買贓物，處有期徒刑柒月。
    事  實
一、乙○○曾有違反麻醉藥品管理條例前科，最後一次分別於民國九十年二月二十三
    、同年四月十一日，因竊盜、業務過失傷害案件，分別經本院及台灣高等法院台
    中分院以九十年度苗簡字第二十七號、九十年度交上易字第六四八號判處有期徒
    刑二月、四月，均併諭知易科罰金之折算標準確定（現在監執行中）；戊○○前
    因違反麻醉藥品管理條例案件，於八十七年一月十日，經本院以八十六年度易字
    第七○九號判處有期徒刑五月，併諭知易科罰金標準確定，甫於八十七年五月五
    日執行完畢；丁○○○曾有贓物前科，最後一次於八十八年九月二日，經台灣苗
    栗地方法院以八十八年度苗簡字第一三四號判處拘役五十日，緩刑二年確定，現
    仍在緩刑期間，均猶不知悔改。
二、乙○○基於意圖為自己不法所有之概括犯意，(一)、先於九十年五月五日上午九時
    三十分許，在甲○○位於苗栗縣後龍鎮○○里○鄰○○街二十九號住處，翻越上
    址住處客觀上具有防盜作用之圍牆後，侵入該房屋內（侵入住宅部分未據告訴）
    ，竊取甲○○所有ＴＳＲ牌自行車一輛、白鐵條六十支、蔭油膏二瓶、粉紅色帆
    布袋一個、塑膠置物筒二個及衣服二十二件得手後，甫欲離去之際，為甲○○當
    場發覺報警，而為警當場查獲，並起出前述贓物；(二)、後於同年五月十日下午五
    時、同月十二日下午五時許，二次夥同亦基於意圖為自己不法所有之概括犯意之
    戊○○，分別駕駛車號ＭＧ—三八○五號自小貨車、ＩＨＨ—八七六號重機車，
    前往丙○○所管理、位於苗栗市福星里福星二四六號之長春石油化學工業股份有
    限公司（下稱長春公司）苗栗廠廠區內，以戊○○所有尼龍繩一條、黑色塑膠袋
    、布質手套、蚊香各一個客觀上足以供兇器使用之活動板手、梅花板手、開口板
    手、老虎鉗、平口鉗各一支、十字起子一支為工具，各竊取長春公司所有之蒸餾
    塔專用泡鐘蓋共計二十三盤、脫硫塔專用噴嘴共計十三個得手後，均即將前開贓
    物載運至邱董邱蘭所經營、位於苗栗縣公館鄉五谷村六鄰五谷一五四號之順基舊
    貨行兜售，丁○○○明知前揭物品為來路不明之贓物，竟基於故買贓物之犯意，
    各於乙○○、戊○○竊得之日下午六時許，分別以新台幣（下同）四千元、九千
    元之代價，收買前述贓物後，乙○○、戊○○則各分得四千元、九千元；(三)、嗣
    乙○○、戊○○承前之犯意，於同年五月十三日上午十一時三十分許，以同上方
    法，在同上地點竊取同上泡鐘蓋一盤得手後，戊○○因為取回放置於長春公司苗
    栗廠內之行動電話，為該長春公司苗栗廠之員工林士浩、林孟儀發覺，並向丙○○報告，再由丙○○報警偵辦，嗣為警於同日上午十一時四十分許，在長春公司
    苗栗廠內，當場查獲戊○○，並扣得前述工具，再循線查獲乙○○及於丁○○○
    前開舊貨店內，起出蒸餾塔專用泡鐘蓋共計二十三盤、脫硫塔專用噴嘴共計十三
    個。並扣得尼龍繩一條、黑色塑膠袋、布質手套、蚊香各一個及活動板手、梅花
    板手、開口板手、老虎鉗、平口鉗各一支、十字起子一支。
三、戊○○基於同上犯意，於九十年五月六日上午十一時許，在己○○管理、位於苗
    栗縣苗栗市福星里福星二二○號之中國石油股份有限公司天然氣營業處材料庫（
    下稱中油材料庫），徒手竊取中油公司所有之瓦斯表十五個及封印丸二十公斤得
    手後，再以前開機車載運至不知情之張廷綦所經營、位於苗栗縣苗栗市○○路之
    晉昇舊貨行，以三百七十元之代價出賣予張廷綦（故買贓物犯行部分另為不起訴
    處分）。嗣為警於九十年五月十三日上午十一時許，在長春公司苗栗廠內，從上
    開機車內起出部分封印丸，再循線至張廷綦經營之上開舊貨行內，起獲上述瓦斯
    表及封印丸。
四、案經苗栗縣警察局苗栗分局報請臺灣苗栗地方法院檢察署檢察官告偵查起訴。
    理  由
一、訊據被告戊○○、乙○○對於右揭犯罪事實，自白不諱互核相符；與被害人甲○○、丙○○、己○○於警訊時及偵查中指述及證人林士浩、林孟儀及證人即當時
    查獲之警員林坤源、葉東浩於偵查中結證情節相符，並有贓物認領保管單、照片
    及購買憑證附卷可稽，復經檢察官勘驗現場屬實，製有履勘現場筆錄可證，是被
    告戊○○、乙○○前揭自白應與事實相符，其等竊盜犯行足為認定。訊之被告丁○○○矢口否認上開贓物犯行，辯稱：同案被告乙○○並未說該物為來路不明之
    贓物，只表示該物係拆工廠後之廢物等語。惟查：被告乙○○將上揭長春公司失
    竊之贓物出賣予被告丁○○○時，被告丁○○○曾表示：不要幹別人的東西等語
    ，且被告乙○○未曾出賣不鏽鋼材質之物與被告丁○○○之事實，業據被告乙○○於偵查中供述明確；而前述物品係長春公司以約四百七十五萬元之代價向日本
    購置，屬於化學工業專用之器具一節，亦據被害人丙○○於警訊時及偵查中指述
    綦詳；參以被告邱董邱蘭於偵查中自承：未曾看過上述物品等語、僅以一萬三千
    元之代價購得顯較市價偏低及曾有二次贓物前科等情，被告主觀上顯已知上開物
    品為來路不明之贓物無疑，所辯：不知該物為贓物等語，殊無可採信，是被告丁○○○故買贓物之犯行，亦堪認定。
二、核被告乙○○所為，係犯刑法第三百二十一條第一項第二款、第三款之加重竊盜
    罪；被告戊○○所為，係犯同法第三百二十條第一項之普通竊盜罪嫌、第三百二
    十一條第一項第三款之加重竊盜罪；被告丁○○○所為，係犯同法第三百四十九
    條地第二項之故買贓物罪。被告乙○○、戊○○對於犯罪事實一、(二)部分，有犯
    意之聯絡及行為之分擔，均為共同正犯；被告乙○○、戊○○前述犯行，均時間
    緊接，所犯皆為犯罪構成要件相同罪名，顯係基於概括犯意為之，為連續犯，依
    刑法第五十六條規定，加重其刑。又被告戊○○前因違反麻醉藥品管理條例案件
    ，經法院判處有期徒刑五月，併諭知易科罰金之折算標準確定，甫於八十七年五
    月五日執行完畢，有台灣苗栗地方法院檢察署刑案資料查註紀錄表一紙可稽，其
    於有期徒刑執行完畢後，五年內再犯本件有期徒刑以上之罪，為累犯，依法遞加
    重其刑。爰審酌被告等之素行、犯罪動機、手段、犯後態度及其他等一切犯罪情
    狀，分別量處如主文所示之刑。扣案如主文所載之工具，為供犯罪所用之物，且
    屬被告戊○○所有，業據被告戊○○供承在卷，併宣告沒收。
據上論斷，應依刑事訴訟法第二百九十九條第一項前段，刑法第二十八條、第五十六
條、第三百二十一條第一項第二款、第三款、第四十七條、第三十八條第一項第二款
，判決如主文。
本案經檢察官吳義聰到庭執行職務
中    華    民    國    九十      年    十      月      三十      日
                                       台灣苗栗地方法院刑事第一庭
                                           法  官  林  誌  誠
右正本證明與原本無異。
如不服本判決，應於送達後十日內向本院提出上訴狀(須附繕本)，上訴於台灣高等
法院台中分院。
                                           書記官  蕭  榮  峰
中    華    民    國    九十      年    十     月      三十      日
附錄論罪科刑法條
刑法第三百二十一條  犯竊盜罪而有左列情形之一者，處六月以上五年以下有期徒刑
  ：
    一  於夜間侵入住宅或有人居住之建築物、船艦，或隱匿其內而犯之者。
    二  毀越門扇、牆垣或其他安全設備而犯之者。
    三  攜帶兇器而犯之者。
    四  結夥三人以上而犯之者。
    五  乘火災、水災或其他災害之際而犯之者。
    六  在車站、埠頭而犯之者。
  前項之未遂犯罰之。
    意圖為自己或第三人不法之所有，而竊取他人之動產者，為竊盜罪，處五年以下
  有期徒刑、拘役或五百元以下罰金。


司法院資訊處製作；財團法人民間司法改革基金會備份。
